【裁判字號】    98,訴,442
【裁判日期】    980407
【裁判案由】    違反毒品危害防制條例
【裁判全文】
臺灣彰化地方法院刑事判決              98年度訴字第442號
公  訴  人  臺灣彰化地方法院檢察署檢察官
被      告  甲○○
上列被告因毒品危害防制條例案件，經檢察官提起公訴（98年度
毒偵字第166號、第325號），被告於本院準備程序中自白犯罪，
本院認有刑事訴訟法第273條之1第1項之情形，合議裁定由受命
法官獨任進行簡式審判程序，茲審理判決如下：
    主  文
甲○○施用第一級毒品，累犯，處有期徒刑捌月。
    事  實
一、甲○○前於民國（下同）84年間，因違反肅清煙毒條例案件
    ，經本院以84年度訴字第1018號判決判處有期徒刑3年4月，
    嗣經上訴，經臺灣高等法院臺中分院以84年度上訴字第42 7
    號判決駁回上訴確定；又於85年間，因違反肅清煙毒條例案
    件，經本院以85年度訴字第569號判決判處有期徒刑3年2月
    ，嗣經上訴，經臺灣高等法院臺中分院以86年度上訴字第
    766號判決駁回上訴確定；又於85年間，因違反麻醉藥品管
    理條例案件，經臺灣臺中地方法院以85年度易字第4679號判
    決判處有期徒刑6月，如易科罰金，以銀元300元折算1日確
    定，上開數案嗣經接續執行，而於88年11月23日假釋出監，
    惟於假釋期間即89年間因犯竊盜案件，經臺灣雲林地方法院
    以89年度易字第468號判決判處有期徒刑3月，如易科罰金，
    以銀元300元折算1日確定，並經撤銷假釋，與前開假釋撤銷
    後之殘刑4年11月15日接續執行，甫於95年3月14 日縮短刑
    期執行完畢。另於96年間，因施用毒品案件，經本院以96年
    度毒聲字第180號裁定送觀察、勒戒後，認有繼續施用毒品
    之傾向，經本院以96年度毒聲字第481號裁定送強制戒治，
    嗣經戒治處所評定合格，認無繼續戒治之必要，業於97年6
    月24日強制戒治執行完畢，並經臺灣彰化地方法院檢察署檢
    察官以97年度戒毒偵字第317號為不起訴處分確定。詎其仍
    不知悔改，於前開強制戒治執行完畢釋放後5年內，復基於
    施用第一級毒品海洛因之犯意，於97年12月18日上午10時許
    ，在其位於彰化縣埔心鄉○○村○○路○段45巷2號居所內，
    以將第一級毒品海洛因摻入香煙點燃吸食之方式，施用第一
    級毒品海洛因1次。嗣於97年12月20日下午3時許，因其為毒
    品列管人口，於97年12月20日下午3時許，在彰化縣員林鎮
    ○○路○段505號前，為警盤查並通知前往彰化縣警察局員林
    分局採集其尿液檢體送鑑驗；又於97年12 月22日下午3時10
    分許，在彰化縣永靖鄉○○路39巷口前，經警通知前往彰化
    縣警察局員林分局永靖分駐所採集其尿液檢體送鑑驗，結果
    均呈嗎啡陽性反應，始查悉上情。
二、案經彰化縣警察局員林分局報請臺灣彰化地方法院檢察署檢
    察官偵查起訴。
    理  由
一、按除被告所犯為死刑、無期徒刑、最輕本刑為3年以上有期
    徒刑之罪或高等法院管轄第一審案件者外，於刑事訴訟法第
    273條第1項程序進行中，被告先就被訴事實為有罪之陳述時
    ，審判長得告知被告簡式審判程序之旨，並聽取當事人、代
    理人、辯護人及輔佐人之意見後，裁定進行簡式審判程序；
    除簡式審判程序、簡易程序及第376條第1款、第2款所列之
    罪之案件外，第一審應行合議審判，刑事訴訟法第273 條之
    1第1項、第284條之1分別定有明文。本件被告甲○○所犯係
    死刑、無期徒刑、最輕本刑為3年以上有期徒刑或高等法院
    管轄第一審案件以外之罪，並於本院行準備程序時就被訴事
    實為有罪之陳述，本院合議庭依前揭規定，經評議結果，裁
    定改由受命法官獨任行簡式審判程序，先予敘明。
二、上揭事實，業據被告甲○○於警詢、偵訊、本院行準備程序
    及審理時均坦承不諱，且其於97年12月20日、97年12月22日
    為警查獲時所採取之尿液，經送鑑驗結果，確均呈嗎啡陽性
    反應，此有彰化縣警察局員林分局委託檢驗尿液代號與真實
    姓名對照證單、列管毒品人口尿液檢體採集送件紀錄表各2
    紙及詮昕科技股份有限公司98年1月6日報告編號7C250116
    、98年1月6日報告編號7C250121濫用藥物尿液檢驗報告各1
    紙附卷可稽，足徵被告之自白與事實相符，堪以採信。另查
    ，被告曾於96年間，因施用毒品案件，經本院以96年度毒聲
    字第180號裁定送觀察、勒戒後，認有繼續施用毒品之傾向
    ，經本院以96年度毒聲字第481號裁定送強制戒治，嗣經戒
    治處所評定合格，認無繼續戒治之必要，業於97年6月24 日
    強制戒治執行完畢等情，此有臺灣高等法院被告前案紀錄表
    及臺灣彰化地方法院檢察署刑案資料查註紀錄表各一份在卷
    足憑，被告顯係於受強制戒治執行完畢釋放後，5年內再犯
    毒品危害防制條例第10條第1項之罪，依同條例第23條第2項
    規定，應依法論科。綜上所述，本件犯罪事證明確，被告前
    開犯行洵堪認定。
三、按海洛因係毒品危害防制條例所定之第一級毒品，不得非法
    施用。是核被告甲○○所為，係犯毒品危害防制條例第10條
    第1項之施用第一級毒品罪。查被告為供施用第一級毒品海
    洛因，而持有第一級毒品之低度行為，應為施用之高度行為
    所吸收，不另論罪。又查，被告於84年間，因違反肅清煙毒
    條例案件，經本院以84年度訴字第1018號判決判處有期徒刑
    3年4月，嗣經上訴，經臺灣高等法院臺中分院以85年度上訴
    字第427號判決駁回上訴確定；又於85年間，因違反肅清煙
    毒條例案件，經本院以85年度訴字第569號判決判處有期徒
    刑3年2月，嗣經上訴，經臺灣高等法院臺中分院以86年度上
    訴字第766號判決駁回上訴確定；又於85年間，因違反麻醉
    藥品管理條例案件，經臺灣臺中地方法院以85年度易字第46
    79號判決判處有期徒刑6月，如易科罰金，以銀元30 0元折
    算1日確定，上開數案嗣經接續執行，而於88年11月23日假
    釋出監，惟於假釋期間即89年間因犯竊盜案件，經臺灣雲林
    地方法院以89年度易字第468號判決判處有期徒刑3 月，如
    易科罰金，以銀元300元折算1日確定，並經撤銷假釋，與前
    開假釋撤銷後之殘刑4年11月15日接續執行，甫於95年3月15
    日執行完畢，此有臺灣彰化地方法院檢察署刑案資料查註紀
    錄表及臺灣高等法院被告前案紀錄表各1份在卷可憑，其於5
    年以內再犯本件有期徒刑以上之罪，構成累犯，應依刑法第
    47條第1項規定加重其刑。爰審酌被告曾因施用毒品經執行
    觀察、勒戒及強制戒治後，仍未能戒斷其施用毒品之惡習，
    再犯本件施用毒品犯行，足見其雖經觀察、勒戒及強制戒治
    之治療程序，猶未能戒絕毒品而再次施用，惡行非輕，顯未
    能善體國家設置觀察、勒戒及強制戒治機構，協助毒品施用
    者戒除毒癮之良法美意，惟念及施用毒品本質上係戕害自身
    健康之行為，尚未嚴重破壞社會秩序或侵害他人權益，及其
    施用第一級毒品海洛因之動機、目的、所生危害及犯罪後坦
    承犯行態度尚屬良好等一切情狀，量處如主文所示之刑，以
    示懲儆。
據上論斷，應依刑事訴訟法第273條之1第1項、第299條第1項前
段，毒品危害防制條例第10條第1項，刑法第11條、第47條第1項
判決如主文。
本案經檢察官紀雅惠到庭執行職務。
中    華    民    國    98    年    4     月    7    日
                  刑事第九庭          法  官  黃齡玉
以上正本證明與原本無異。
如不服本判決應於收受判決後10日內向本院提出上訴書狀，並應
敘述具體理由；其未敘述上訴理由者，應於上訴期間屆滿後20日
內向本院補提理由書（均須按他造當事人之人數附繕本）「切勿
逕送上級法院」。
中    華    民    國    98    年    4     月    7    日
                                      書記官  林嘉賢
附錄本案論罪科刑法條全文：
毒品危害防制條例第10條施用第一級毒品者，處6月以上5年以下
有期徒刑。
施用第二級毒品者，處 3 年以下有期徒刑。


司法院資訊處製作；財團法人民間司法改革基金會備份。
